# 销售商品损耗

提问人：zylrjq 时间：2017-12-11 16:29:18
请教陈版 销售商品过程中的合理损耗的账务处理和相关准则依据 我认为 借：应收账款 销售费用 （损耗金额）
贷：主营业务收入 应交税费（销项税额） 您看呢找不见相关依据

回答人：chenyiwei
合理损耗直接由销售成本负担即可，不必单列销售费用。如果是非正常损耗，则视原因计入管理费用或者营业外支出。

提问人：zylrjq 时间：2017-12-13 20:58:48
陈版 销售损耗是否需要缴纳增值税，还是需要做进项税转出

回答人：chenyiwei
合理损耗不需要视同销售，也不需要进项转出，正常抵扣进项税额即可。